臺灣彰化地方法院刑事判決
110年度易字第258號
公  訴  人  臺灣彰化地方檢察署檢察官
被      告  林宥蒼


上列被告因違反毒品危害防制條例案件，經檢察官聲請簡易判決
處刑（109年度毒偵字第544號），本院認有刑事訴訟法第451條
之1第4項但書之情形，不應適用簡易程序判決情形，改依通常程
序審判，判決如下：
    主  文
林宥蒼施用第二級毒品，免刑。
    犯罪事實
一、林宥蒼基於施用第二級毒品甲基安非他命之犯意，於民國10
    9年2月2日22時10分為警採尿回溯96小時內之某時，在不詳
    處所，以不詳方式，施用甲基安非他命1次。嗣於109年2月2
    日22時10分許，經警採集其尿液送驗結果，呈安非他命及甲
    基安非他命類陽性反應。
二、案經彰化縣警察局彰化分局報告臺灣彰化地方檢察署檢察官
    偵查起訴。
    理  由
一、按法院認為應科拘役、罰金或應諭知免刑或無罪之案件，被
    告經合法傳喚無正當理由不到庭者，得不待其陳述逕行判決
    ，刑事訴訟法第306條定有明文。本案被告林宥蒼經本院合
    法傳喚，於110年4月20日審理程序無正當理由不到庭，本
    院認本案係應判決免刑之案件，揆諸上開規定，爰不待其陳
    述，逕為一造辯論判決。
二、前揭犯罪事實，業經被告於本院緝獲訊問時坦承不諱（見本
    院卷第153、154頁），又被告於109年2月2日22時10分許，
    經警採集其尿液送驗結果，呈安非他命及甲基安非他命類陽
    性反應，亦有卷附立人醫事檢驗所濫用藥物尿液檢驗報告（
    檢體編號：A009）及彰化縣警察局彰化分局委託檢驗尿液代
    號與真實姓名對照認證單各1紙在卷可稽（見544偵卷第9、1
    0頁），被告施用第二級毒品之犯行，堪以認定。
三、核被告所為，係犯毒品危害防制條例第10條第2項之施用第
    二級毒品罪。被告施用前持有第二級毒品之低度行為，為其
    施用之高度犯行吸收，不另論罪。
四、按被告行為後，毒品危害防制條例於109年7月15日修正生效
    施行，而犯同條例第10條之罪者，檢察官應先將被告送勒戒
    處所觀察、勒戒；觀察、勒戒後，檢察官依據勒戒處所之陳
    報，認受觀察、勒戒人無繼續施用毒品傾向者，應即釋放，
    並為不起訴之處分；又同條例修正施行後，審判中之案件，
    由法院依修正後規定處理；依修正後規定應為不起訴處分者
    ，法院應為免刑之判決。此觀諸修正後同條例第20條第1項
    、第2項前段、第35條之1第2款分別定有明文。查本案被告
    係於毒品危害防制條例109年7月15日修正生效施行前犯上開
    犯行，本案並於上開修正施行前之109年6月2日繫屬於本院
    ，有臺灣彰化地方檢察署109年6月2日函上本院收文戳章可
    佐（見本院卷第5頁），揆諸前開說明，即應依修正後之毒
    品危害防制條例規定處理。又修正後毒品危害防制條例第35
    條之1第2款前段所稱「依修正後規定處理」，就本次再犯第
    10條之罪，距最近一次觀察、勒戒或強制戒治執行完畢釋放
    後，已逾3年者，法院得視個案情形，就依職權裁定令被告
    入勒戒處所觀察、勒戒，或依刑事訴訟法第303條第1款規定
    為不受理之判決，擇一適用（最高法院刑事大法庭109年度
    臺抗大字第1771號裁定參照）。被告前因施用毒品案件，最
    近一次經法院裁定送觀察、勒戒後，認無繼續施用毒品傾向
    ，於103年3月6日執行完畢乙節，有臺灣高等法院被告前案
    紀錄表附卷可參，被告本案施用毒品之行為時間為109年2月
    2日22時10分經採尿前5日內之某時，距最近一次經觀察、勒
    戒執行完畢已逾3年，本院前乃依毒品危害防制條例第20條
    第3項、第1項、第35條之1第2款規定，以109年度簡字第954
    號裁定被告送勒戒處所觀察、勒戒，嗣被告經送法務部○○○○
    ○○○○附設勒戒處所執行觀察、勒戒後，在所期間經評估認無
    繼續施用毒品之傾向等情，有上開裁定書、法務部○○○○○○○○
    110年3月29日函檢附之有無繼續施用毒品傾向證明書及有無
    繼續施用毒品傾向評估標準紀錄表附卷可佐（見本院卷第16
    9至171、205至208頁），則依毒品危害防制條例第20條第2
    項前段，被告既經評定為無繼續施用毒品之傾向，原應由檢
    察官為不起訴處分，然本案係於毒品危害防制條例修正施行
    前已繫屬本院，並由本院依職權裁定被告送觀察勒戒，揆諸
    前揭規定及說明，自應由本院為免刑之判決。
五、退併辦部分
  ㈠臺灣彰化地方檢察署檢察官109年度毒偵字第930、1231號移
    送併辦意旨書略以：被告於103年3月6日執行觀察、勒戒執
    行完畢釋放後3年後，復基於施用第二級毒品甲基安非他命
    之犯意，分別於：
  ⒈109年7月15日晚間10時許，在彰化縣○○市○○路0段000號加州
    汽車旅館635號房內，以將甲基安非他命放置在玻璃球吸食
    器內，再以火燒烤後吸食蒸發煙霧之方式，施用第二級毒品
    甲基安非他命1次。嗣於109年7月16日12時33分許，為警至
    上址對張智鈞（另案偵辦）執行拘提時，適被告亦在該處，
    並在被告包包內扣得甲基安非他命1包（驗餘淨重0.5536公
    克），經警採取其尿液送驗結果，呈安非他命、甲基安非他
    命陽性反應。
　⒉109年8月10日20時30分許，在彰化縣○○市○○路0段000號滿庭
    芳KTV207包廂內，以前述方式，施用甲基安非他命1次。嗣
    其因另案為警緝獲，於109年8月13日17時42分許，經警採取
    其尿液送驗結果，呈安非他命、甲基安非他命陽性反應。
　　茲因被告上開所犯與本案均屬被告於103年3月6日執行觀察
    、勒戒執行完畢釋放後3年後再犯案件，被告就本案已經本
    院裁定送觀察勒戒，當無再另行送觀察、勒戒之理，故被告
    上開所犯與本案應屬於裁判上一罪，為法律上之同一案件，
    應移送併案審理等語。
　㈡前揭檢察官併案意旨所指被告施用甲基安非他命之日期分別
    為109年7月15日、8月10日，而本案被告施用甲基安非他命
    之日期為109年2月2日22時10分為警採尿回溯96小時內之某
    時，前揭併案意旨所指被告犯行與本案犯行顯係數罪關係，
    並非裁判上一罪關係，檢察官認係裁判上一罪關係，容有誤
    會，本院自無併予審理，應退由檢察官另為適法之處理。
六、依刑事訴訟法第452條、第306條、第299條第1項但書，毒品
    危害防制條例第35條之1第2款、第10條第2項、第20條第2項
    前段，判決如主文。
本案經檢察官吳曉婷聲請簡易判決處刑，檢察官吳宗穎到庭執行
職務。
中　　華　　民　　國    110    年    5     月    7    日
                  刑事第三庭  法  官   蘇品樺
以上正本與原本無異。
如不服本判決應於收受送達後20日內向本院提出上訴書狀，並應
敘述具體理由；其未敘述上訴理由者，應於上訴期間屆滿後20日
內向本院補提理由書（均須按他造當事人之人數附繕本）「切勿
逕送上級法院」。
中　　華　　民　　國    110    年    5     月    7    日
                              書記官   林子惠
附錄本案論罪科刑法條：
毒品危害防制條例第10條
施用第一級毒品者，處6月以上5年以下有期徒刑。
施用第二級毒品者，處3年以下有期徒刑。